【裁判字號】    89,易,558
【裁判日期】    890322
【裁判案由】    賭博
【裁判全文】
臺灣臺中地方法院刑事判決                          八十九年度易字第五五八號
    公  訴  人  臺灣臺中地方法院檢察署檢察官
    被      告  丁○○
    被      告  戊○○
    被      告  乙○○
    被      告  庚○○
    被      告  甲○○
    被      告  己○○
    被      告  丙○○
右列被告等因賭博案件，經檢察官聲請簡易處刑 (八十八年度偵字第二二八九四號)
，本院認不宜簡易處刑，改依通常程序審理，判決如左：
    主  文
丁○○、蔡淑玲共同以賭博為常業，丁○○處有期徒刑柒月。緩刑參年。蔡淑玲處有
期徒刑肆月，如易科罰金以參佰元折算壹日。緩刑貳年。扣案之電動賭博機具水果盤
拾參台（含ＩＣ版拾參塊）、撲客參台（含ＩＣ版參塊）、滿貫大亨柒台（含ＩＣ版
柒塊）及香煙拾陸條、積分卡玖拾玖張、中獎對照看板貳張、賭資新台幣貳仟捌佰伍
拾元，均沒收。
戊○○、乙○○、甲○○、己○○在公眾得出入之場所賭博財物，各處罰金壹仟元，
如易服勞役，均以參拾元折算壹日。扣案之電動賭博機具水果盤拾參台（含ＩＣ版拾
參塊）、撲客參台（含ＩＣ版參塊）、滿貫大亨柒台（含ＩＣ版柒塊）及香煙拾陸條
、積分卡玖拾玖張、中獎對照看板貳張、賭資新台幣貳仟捌佰伍拾元，均沒收。
庚○○無罪。
    事  實
一、蔡盛記基於常業賭博之犯意，自民國八十八年八月底起，每日晚上 (週二除外)
    在台中縣、市鎮平國小旁等夜市之公眾得出入之場所，設置電動賭博機具水果盤
    十三台（含ＩＣ版十三塊）、撲客三台（含ＩＣ版三塊）、滿貫大亨七台（含Ｉ
    Ｃ版七塊），與不特定之人賭博財物。水果盤以新台幣（下同）一元開七十分、
    撲客以一元開十五分、滿貫大亨以五元開一分，賭客押中水果盤之特定獎項，依
    中獎對照看板所示標準，可得一至二十張之積分卡（每張為一千五百分），其餘
    電玩賭博機具依其機台上之積分，均為累積一萬五千分得兌換國產長壽煙一條，
    累積二萬四千分可兌換三五牌或七星牌洋煙一條，累積三萬分可兌換大衛杜夫或
    峰仔洋煙一條，持積分卡兌換香煙並無上限。蔡盛記經營至八十八年十一月初起
    ，僱用有犯意聯絡之丙○○擔任水果盤開分及交付積分卡之工作，工作時段為十
    八時至二十四時止，月薪為二萬元，渠二人即共同擺設電動賭博機具與賭客對賭
    ，並均以之為常業。嗣於八十八年十一月十八日零時許，蔡盛記在台中縣烏日鄉
    ○○街夜市擺設前開賭博機具時，適有賭客戊○○、乙○○、甲○○、己○○在
    賭玩水果盤，為警當場查獲，並扣得前開電動賭博機具及香煙十六條、積分卡九
    十九張、中獎對照看板二張、賭資二千八百五十元。
二、案經台中縣警察局烏日分局報請臺灣臺中地方法院檢察署檢察官偵查起訴。
    理  由
壹、有罪部分
一、訊據被告丁○○等人，對於右揭時、地賭博之犯罪事實，丁○○、戊○○、甲○○、己○○等人於審理中及乙○○於偵訊中均坦承不諱，而並有電動賭博機具水
    果盤十三台（含ＩＣ版十三塊）、撲客三台（含ＩＣ版三塊）、滿貫大亨七台（
    含ＩＣ版七塊）及香煙十六條、積分卡九十九張、中獎對照看板、賭資新台幣二
    千八百五十元等扣案足資佐證，被告丁○○、戊○○、甲○○、己○○、乙○○
    等人自白與事實相符，復無瑕疵，足資採信。被告蔡淑玲對於前開犯罪事實，除
    常業賭博部分犯行外，餘則不否認。經查，被告蔡淑玲經警查獲時，業已受僱丁○○工作已二十日，其擔任水果盤開分及注意賭客有無中獎並交付積分卡外，復
    告知賭客可持積分卡向丁○○依一定張數比率兌換香煙，業經被告即老板丁○○
    及賭客戊○○於本院審理及警、偵訊中供承不諱，其對於丁○○經營賭博犯行顯
    有犯意聯絡，其事後所辯，顯無足採。
二、查被告丁○○自八十八年八月間起至八十八年十一月十八日止，長期以高達二十
    三台電動賭博機具，在台中縣烏日鄉○○街夜市及台中市鎮平國小旁等地夜市擺
    設流動賭博攤位，有積分卡反面所載每週一至週六在何地夜市營業之行程可資佐
    證，並自八十八年十一月初以薪僱用蔡淑玲擔任開分員，每日營業額達四千餘元
    ，顯以之為常業，均為常業犯。雖蔡淑玲辯稱其白日在家看茶行月薪一萬八千元
    ，因白天收入不足，受僱於被告丁○○月薪為二萬元，惟其受僱於丁○○之月薪
    高於白天工作所得，顯見受僱於丁○○所得為其主要收入來源之一，其辯稱非資
    以為生，非屬常業犯，即無足採。又被告丁○○、蔡淑玲於前開台中縣、市之夜
    市擺設電動賭玩，係屬公眾得出入場所。核被告丁○○、蔡淑玲所為，係犯刑法
    第二百六十七條之常業賭博罪。被告戊○○、乙○○、甲○○、己○○所為，係
    犯刑法第二百六十六條第一項前段之普通賭博罪。核被告丁○○、蔡淑玲所為均
    係犯常業賭博罪，公訴意旨認應依普通賭博罪處斷，尚有未洽，惟起訴事實相同
    ，爰變更起訴法條，併予敘明。被告丁○○、蔡淑玲二人間，就八十八年十一月
    初起之常業賭博犯行，有犯意聯絡及行為分擔，均為共同正犯。爰審酌被告丁○○、蔡淑玲等素行良好、犯罪所得係供家用、係在各夜市擺設流動攤位為之、二
    人經營時間長短、係以兌換香煙為主、犯後大致坦承不諱及公訴人聲請簡易處刑
    ，暨被告戊○○、乙○○、甲○○、己○○等犯罪動機係一時好玩、素行尚屬良
    好、賭玩金額尚屬少數、犯後坦承不諱及公訴人聲請簡易處刑等一切情狀，分別
    量處如主文所示之刑，並諭知蔡淑玲易科罰金及戊○○、乙○○、甲○○、己○○等易服勞役之折算標準。末查被告丁○○、蔡淑玲前未曾受有期徒刑以上刑之
    宣告，有台灣高等法院刑事被告前科紀錄表在卷可按，被告坦承犯行，彼等經此
    教訓，當知警惕而無再犯之虞，本院綜核各情，所宣告之刑，認均以暫不執行為
    適當，併予宣告緩刑，以啟自新。扣案如主文所示之物，係供賭博所用器具或賭
    資，依刑法第二百六十六條第二項規定應予沒收。
三、被告乙○○經合法傳喚無正當理由不到庭，本院認本件係屬應科罰金之案件，爰
    不待其陳述逕行判決之。
貳、無罪部分
一、公訴意旨略以：蔡盛記自民國八十八年八月底起，在台中縣、市夜市如附表一所
    示之公眾得出入之場所，設置電動賭博機具水果盤十三台（含ＩＣ版十三塊）、
    撲客三台（含ＩＣ版三塊）、滿貫大亨七台（含ＩＣ版七塊），連續與不特定之
    人賭博財物。水果盤以一元開七十分、撲客以一元開十五分、滿貫大亨以五元開
    一分，賭客押中水果盤之特定獎項，可得一至二十張之積分卡（每張為一千五百
    分），其餘電玩賭博機具依其機台上之積分，均為累積一萬五千分者兌換國產長
    壽煙一條，累積二萬四千分可兌換三五牌或七星牌洋煙一條，累積三萬分可兌換
    大衛杜夫或峰仔洋煙一條。蔡盛記復自八十八年十一月初起，僱用丙○○擔任水
    果盤開分及交付積分卡之工作，工作時段為十八時至二十四時止，月薪為二萬元
    ，渠二人即共同擺設電動賭博機具與賭客對賭。嗣於八十八年十一月十八日零時
    許，蔡盛記在台中縣烏日鄉○○街夜市擺設前開賭博機具時，適有賭客錢堅在賭
    玩水果盤，為警當場查獲，並扣得如主文所示賭博機具、香煙十六條、積分卡九
    十九張、中獎對照看板二張、賭資二千八百五十元，因認被當庚○○涉有賭博犯
    嫌。
二、按犯罪事實應依證據認定之，無證據不得推定其犯罪事實。又不能證明被告犯罪
    或其行為不罰者，應諭知無罪之判決。刑事訴訟法第一百五十四條、第三百零一
    條第一項定有明文。且認定不利於被告之事實，須依積極證據，苟積極證據不足
    為不利於被告事實之認定時，即應為有利於被告之認定，更不必有何有利之證據
    ；又事實之認定應憑證據，如未能發現相當之證據，或證據不足以證明自不能以
    推測或擬制之方法以為裁判之基礎，分別有最高法院三十年上字第八一六號、四
    十年台上字第八六號判例可資參照。公訴意旨認被告庚○○涉有賭博罪，無非以
    當場查扣被告把玩電玩機台水果盤為其論據。訊據被告庚○○對於其把玩電玩機
    台水果盤固不否認，惟否認有何賭博犯行，辯稱：伊係丁○○之朋友，當日係丁○○免費開分二萬分供其把玩，玩後丁○○送伊一條洋煙等語。經訊之同案被告
    丁○○，亦為同一供述，被告庚○○既係由丁○○主動開分供其娛樂之用，洋煙
    亦係丁○○贈與，非把玩水果盤持積分卡兌換所得，顯無賭博犯行，揆諸上開說
    明及判例意旨，自應為被告庚○○無罪之諭知。
據上論斷，應依刑事訴訟法第四百五十二條、第二百九十九條第一項前段、第三百條
、第三百零一條第一項、第三百零六條，刑法第二十八條、第二百六十七條、第二百
六十六條第一項前段、第二項、第四十一條、第四十二條第二項、第七十四條第一款
，罰金罰鍰提高標準條例第一條前段、第二條，判決如主文。
中      華      民      國    八十九    年      三      月    二十二    日
                                          法  官  陳  學  德
右正本證明與原本無異。
如不服本判決，應於判決送達後十日內向本院提出上訴狀，上訴於臺灣高等法院臺中
分院( 須附繕本 )。
                                          書記官
中      華      民      國    八十九    年      三      月    二十三    日
附錄：論罪科刑法條
刑法第二百六十七條
以賭博為常業者，處二年以下有期徒刑，得併科一千元以下罰金。
刑法第二百六十六條
在公共場所或公眾得出入之場所賭博財物者，處一千元以下罰金。但以供人暫時娛樂
之物為賭者，不在此限。
當場賭博之器具與在賭檯或兌換籌碼處之財物，不問屬於犯人與否，沒收之。


司法院資訊處製作；財團法人民間司法改革基金會備份。
